臺灣板橋地方法院刑事裁定　　　　　　　94年度聲再字第27號
聲　請　人
即受判決人　甲○○
上列聲請人因過失傷害案件，對本院於中華民國九十四年八月九
日所為九十四年度交簡上字第五九號第二審確定判決聲請再審，
本院裁定如左：
    主  文
再審之聲請駁回。
        理  由
一、聲請意旨略以：因原審九十四年度交簡上字第五九號判決以
    過失傷害罪對聲請人判處拘役三十日確定在案，而該確定判
    決有足以影響判決之重要證據漏未審酌情事而聲請再審，理
    由如下：（一）聲請人與告訴人所騎乘之機車，並未發生碰
    撞，惟臺灣省臺北縣區車輛行車事故鑑定委員會一方面認定
    肇事經過為：「張楷楨（即告訴人）駕駛輕機車，於前述時
    、地，沿永和路往樂華街方向行駛，行至肇事路口，與右方
    沿和平街逆向駛出之甲○○所駕駛重機車發生碰撞。」另一
    方面又以：本案無現場且無明顯車損及體傷，依據當事人筆
    錄及到會說明，研判甲○○駕駛普通重機車，違規逆向行駛
    單行道，造成張女驚嚇失控倒地，為肇事原因，前後認定顯
    有矛盾。（二）聲請人當時所騎乘之重型機車係處於靜止狀
    態，既未與告訴人騎乘之輕型機車發生碰撞，亦無可能致告
    訴人受何驚嚇失控倒地，是以上開確定判決確有重要證據漏
    未審酌之違誤，為此聲請再審云云。
二、按不得上訴於第三審法院之案件，除前條規定外，其經第二
    審確定之有罪判決，如就足生影響於判決之重要證據漏未審
    酌者，亦得為受判決人之利益，聲請再審，刑事訴訟法第四
    百二十一條定有明文。而刑事訴訟法第四百二十一條所規定
    得為受判決人之利益聲請再審者，須為足生影響於判決之重
    要證據，未經原確定判決審酌者，始足當之，茍業經原確定
    判決審酌，或非足生影響於判決之重要證據，均不得據以聲
    請再審。次按法院認為無再審理由者，應以裁定駁回之。刑
    事訴訟法第四百三十四條第一項亦定有明文。
三、查聲請人所犯過失傷害案件，於九十四年四月二十五日經本
    院交通法庭以九十四年度交簡字第三三○號判處拘役三十日
    ，嗣經聲請人提起上訴，經本院於九十四年八月九日以九十
    四年度交簡上字第五九號駁回上訴確定等情，業經本院調閱
    上開案卷及判決核閱無訛。聲請人以該確定判決有足以影響
    判決之重要證據漏未審酌情事而聲請再審，茲述明如下：
（一）聲請意旨所稱：聲請人當時係處靜止狀態云云，僅係聲請
      人事後對其警詢及本院審理中之供述再加詮釋，然聲請人
      於本院九十四年度交簡上字第五九號案件（下稱原審）之
      準備程序及審理時，對其本身逆向行駛單行道一情，業已
      供承：「因為我住在那邊，一向都是這樣走，且我走的很
      慢。」、「我承認逆向行車。」、「我住在那邊四、五十
      年，我都這樣騎車，我從和平街騎進來，那裡的巷子很短
      …。」等語明確，且詳載於各該筆錄，又其逆向行駛之事
      實經北市政府警察局開單舉發，亦有該局舉發違反道路交
      通管理事件通知單附卷，均經原審據以調查、認定，並於
      判決理由中予以具體論斷，是就當時聲請人騎乘機車之行
      進動向、事故發生位置，及其逆向行車事實業已審酌在案
      。
（二）又聲請意旨一再陳稱兩車並未發生碰撞，告訴人自己摔倒
      ，與聲請人無關云云，亦係就其於原審準備程序與審理時
      所執辯詞，重覆說明，原審判決既據告訴人之指訴、核以
      卷附天主教耕莘醫院永和分院診斷證明書、並參以現場照
      片、道路交通事故調查報告表，認定聲請人逆向行車行為
      與告訴人之傷害結果間具有相當因果關係，則原審判決亦
      無何重要證據漏未審酌之情形甚明。
（三）至聲請意旨理由雖認臺灣省臺北縣區車輛行車事故鑑定委
      員會鑑定意見，就有無發生碰撞之認定與肇事原因之研判
      有所矛盾，然查原審判決業於理由中交代上開鑑定意見有
      關肇事原因分析意見部分，如何堪為認定聲請人過失情節
      之佐證（詳原審判決第二頁），亦無「重要證據漏未審酌
      」之情形。揆諸首開說明及刑事訴訟法第四百二十一條規
      定，確定判決有漏未審酌之證據，方得准許再審以觀，有
      關證據之證明力之爭執以及原判決適用經驗法則、論理法
      則之適當與否係屬實體判斷之內容，綜上，原審既已就聲
      請人所爭執之事實、證據依證據方法認定該證據能力，亦
      依其心證決定該證據之證明力，復依經驗、論理法則推認
      事實，即難認原審何重要證據漏未審酌之情。
四、此外，聲請意旨所認聲請再審理由，尚難據以認定，事實審
    法院有就足生影響於判決之重要證據漏未審酌之情形，揆諸
    前揭說明，認聲請人聲請再審之理由顯無理由，應予駁回。
據上論斷，應依刑事訴訟法第四百三十四條第一項，裁定如主文
。
中　　華　　民　　國　　94　　年　　10　　月　　17　　日
                  刑事第二庭  審判長法　官  李  釱  任
                                    法  官  徐  子  涵
                                    法  官  劉  安  榕
不得抗告。
                                    書記官  楊  馥  如
中　　華　　民　　國　　94　　年　　10　　月　　17　　日
